# 增资 + 股权转让同时进行导致的非同一控制下企业合并

提问人：kenlove620 时间：2019-01-08 19:47:26
请教陈版关于非同一控制下企业合并的问题～
母公司是A 公司，拟被收购的公司称为B 公司，B公司的原股东为 21 个股东，其中最大的股东 C 公司占股 47%，份由 20 个小股东均分剩余的53% 股份
A 公司拟控股B 公司的过程是：
1. 7 月A先通过增资 2000 万的方式，达到占股25%，原最大股东C公司的股权占比稀释成了 35%， 20 个小股东合计的控股比例也稀释成了 40%2. 8 月再向 B 公司的原控股股东以 3500 万的价格购买 35% 的股权，最终控股 60% 达到控制程度（分月进行是因为 C公司的股权有限售期， 8月才能转让）
针对 6 月底的报表（即增资前），做过一次评估报告，B 公司净资产账面价值大概5000 万，评估增值了 400 万，净资产公允价值为 5400 万。
我们觉得因为这个增资和股权收购只是因为限售期导致了时间差异，各方的最初意向就是A 占股 B 60%，所以认为不是分步实现企业合并，而是一揽子交易。
在一揽子交易的基础上，想请教陈版，我的合并成本和商誉该如何计算啊？

回答人：chenyiwei
在构成一揽子交易的前提下，合并成本=股权转让款+增资款。合计 5500万。
商誉 = 合并成本 5500 万-8 月末完成股权收购后 B 公司的可辨认净资产公允价值 *最终持股比例 60%。